臺灣桃園地方法院民事判決　　　九十五年度訴字第一一四二號
原　　　告　丙○○
訴訟代理人　廖克明　律師
複　代理人　楊擴舉　律師
被　　　告　乙○○
　　　　　　　　　　號二樓
　　　　　　欣桃天然氣股份有限公司
上列　一人
法定代理人　甲○○　住同上
共　　　同
訴訟代理人　吳尚昆　律師
　　　　　　洪榮彬　律師
上列　一人
複　代理人　徐宏澤　律師
上列當事人間請求損害賠償事件，於民國九十五年十二月二十五
日言詞辯論終結，本院判決如下：
    主      文
原告之訴及其假執行之聲請均駁回。
訴訟費用由原告負擔。
　　事實及理由
一、本件原告起訴主張：（一）被告乙○○係被告欣桃天然氣股
    份有限公司（下稱欣桃公司）之受僱人，原告係訴外人湧晟
    工程有限公司（下稱湧晟公司）之法定代理人，而訴外人周
    世良則係桃園縣平鎮市○○街二三八巷三七弄二五號一樓房
    屋（下稱系爭房屋）所有權人劉靜怡之配偶。緣訴外人周世
    良委託訴外人湧晟公司施工系爭房屋之廚房及浴室之排水整
    修工程，於民國九十三年七月四日由訴外人湧晟公司之員工
    在系爭房屋之浴室內進行排水施工，惟因該施工人員不慎挖
    破被告欣桃公司設置之共用瓦斯管線，造成瓦斯外洩，訴外
    人周世良立刻通知被告欣桃公司派員處理，被告欣桃公司據
    報後即指派被告乙○○及訴外人陶家聖前至現場處理。被告
    乙○○於施工前未依被告欣桃公司處理漏氣標準作業程序，
    於施工前先關閉瓦斯減壓器（瓦斯總開關）及排除瓦斯管線
    溢出之瓦斯，而於同日晚間六時許，逕在系爭房屋之浴室內
    以電鑽挖開地面進行維修施工，因而產生火花引燃現場之瓦
    斯，造成氣爆而起火燃燒，致當時人在廚房之原告及訴外人
    周世良因而均受到第二至三度之灼傷。（二）被告乙○○未
    依被告欣桃公司處理漏氣標準作業程序施工，被告乙○○就
    系爭氣爆之發生確有過失，依民法第一百八十四條第一項、
    第一百八十八條第一項前段、第一百九十三條第一項及第一
    百九十五條第一項規定，被告自應對原告連帶負損害賠償責
    任。茲將原告所受之損害，分敘如下：１增加生活上需要之
    損害：原告於受傷後，為治療灼傷而支出之醫療費與相關物
    品費用合計新臺幣（下同）二萬二千四百七十三元。２減少
    勞動能力之損害：原告於受傷前，係水電行之負責人，收入
    穩定，受傷後已兩年未有工作，以勞工基本工資每月一萬五
    千八百四十元計算，原告減少勞動能力之損失計為三十八萬
    零一百六十元。３精神慰撫金：原告受傷後，其精神與肉體
    均受有極大之痛苦，自無待言。原告所受痛苦實非筆墨能加
    以形容，故請求一百萬元之精神慰撫金。（三）爰依前揭規
    定，請求被告連帶賠償原告一百四十萬二千六百三十三元及
    法定遲延利息等語。並聲明：１被告應連帶給付原告一百四
    十萬二千六百三十三元，及自起訴狀繕本送達之翌日起至清
    償日止，按週年利率百分之五計算之利息。２願供擔保請准
    宣告假執行。
二、被告則以：（一）九十三年七月四日下午，因訴外人湧晟公
    司僱用之水電工人在系爭房屋浴室內進行排水施工時，不慎
    挖破被告欣桃公司設置之瓦斯管線，造成瓦斯外洩，被告欣
    桃公司接獲通報後，立即派遣被告乙○○及訴外人陶家聖前
    至現場處理，被告乙○○及訴外人陶家聖到現場後，已先以
    抹布塞住被破壞之瓦斯管線完成止氣之動作，並以風扇將浴
    室內之殘留瓦斯排除後，因不確定減壓器管轄範圍，所以電
    請訴外人李執民到現場關閉減壓器，被告乙○○在確認浴室
    內之外洩瓦斯濃度降低後，告知現場工人離開，並再次確認
    現場無人後，才開始在距離管線四十公分處清除浴室地面水
    泥準備進行更換管線維修工作，惟因系爭房屋之廚房及浴室
    係增建，而將原設置於地表之排水溝及該社區之被告欣桃公
    司共同瓦斯管線覆埋地下，而瓦斯外洩後，外洩之瓦斯積存
    在排水溝內，因被告乙○○並不知地下存有此排水溝，故在
    被告乙○○施工挖穿地面之瞬間造成火花，引燃排水溝內之
    瓦斯引起閃燃氣爆，延及致人在廚房內之訴外人周世良及原
    告因廚房排水溝位置上之二個排水孔所冒出之火勢而均遭到
    灼傷，是以系爭氣爆之發生係因引燃殘存於地下排水溝內之
    瓦斯所造成，被告乙○○既不知地下有此排水溝之存在，且
    被告乙○○確實已依被告欣桃公司處理漏氣標準作業程序施
    工，被告乙○○就系爭氣爆之發生顯無可歸責之原因，自無
    須負過失責任。再者，原告及訴外人周世良以被告乙○○涉
    犯公共危險等罪嫌，向臺灣桃園地方法院檢察署（下稱桃園
    地檢署）提出告訴，經桃園地檢署檢察官偵查結果，於九十
    四年十一月十五日以九十四年度偵字第四六二九號為不起訴
    處分，原告不服，對該不起訴處分向臺灣高等法院檢察署（
    下稱臺灣高檢署）聲請再議，復經臺灣高檢署於九十五年二
    月十日以九十五年度上聲議字第四七六號處分書駁回原告再
    議之聲請，原告不服，委任其訴訟代理人向本院刑事庭聲請
    交付審判，亦經本院於九十五年七月二十八日以九十五年度
    聲判字第一一號裁定駁回原告交付審判之聲請確定在案，被
    告乙○○就系爭氣爆之發生既無過失可言，則原告依民法第
    一百八十四條及第一百八十八條規定，請求被告負連帶損害
    賠償責任，於法無據。（二）另被告對於原告主張之醫藥費
    用計為二萬二千四百七十三元及原告主張按基本工資作為計
    算減損勞動能力之損害基準，均不爭執，惟關於減少勞動能
    力之損害部分，原告應證明其於受傷後已有二年未工作，因
    原告乃係水電行之負責人，其工作多屬接案後再行分配工作
    給工人之性質，本不需親自施工，縱令其受有上開傷害，應
    不影響其工作能力，自無減少勞動能力之情事。至原告主張
    之慰撫金，實屬過高等語，資為抗辯。並聲明：１原告之訴
    駁回。２如受不利判決，願供擔保請准宣告免為假執行。
三、兩造不爭執之事實：
（一）被告乙○○係被告欣桃公司之受僱人，原告係訴外人湧晟
      公司之法定代理人，而訴外人周世良係系爭房屋所有權人
      劉靜怡之配偶。緣訴外人周世良委託訴外人湧晟公司施工
      系爭房屋之廚房及浴室之排水整修工程，於九十三年七月
      四日由訴外人湧晟公司之員工在系爭房屋之浴室內進行排
      水施工，惟因該施工人員不慎挖破被告欣桃公司設置之共
      用瓦斯管線，造成瓦斯外洩，訴外人周世良立刻通知被告
      欣桃公司派員處理，被告欣桃公司據報後即指派被告乙○
      ○及訴外人陶家聖前至現場處理。嗣被告乙○○於同日晚
      間六時許在系爭房屋之浴室內以電鑽挖開地面進行維修施
      工時，系爭房屋之浴室及廚房內發生瓦斯受火花引燃之瓦
      斯閃燃氣爆，致當時在廚房之原告及訴外人周世良因而均
      受到第二至三度之灼傷。
（二）原告及訴外人周世良以被告乙○○涉犯公共危險等罪嫌，
      向桃園地檢署提出告訴，經桃園地檢署檢察官偵查結果，
      於九十四年十一月十五日以九十四年度偵字第四六二九號
      為不起訴處分，原告不服，對該不起訴處分向臺灣高檢署
      聲請再議，復經臺灣高檢署於九十五年二月十日以九十五
      年度上聲議字第四七六號處分書駁回原告再議之聲請，原
      告不服，委任其訴訟代理人向本院刑事庭聲請交付審判，
      嗣經本院於九十五年七月二十八日以九十五年度聲判字第
      一一號裁定駁回原告交付審判之聲請確定在案。
（三）原告因其身體受有上開傷害而支出醫療費用二萬二千四百
      七十三元（原證二）。
（四）被告同意原告按基本工資每月一萬五千八百四十元作為計
      算減損勞動能力之損害基準。
四、原告主張被告乙○○於不爭執事項（一）所示時地處理瓦斯
    管線破裂事故時，竟疏未注意，未先將共用瓦斯管線之安全
    閥關閉，而直接在上揭浴室內使用電鑽施工，因而產生火花
    引燃現場之瓦斯，造成氣爆而起火燃燒，致當時人在廚房之
    原告身體受到傷害等語，此為被告所否認，並以事實及理由
    欄二所載等語置辯，經查：
（一）被告上開抗辯，業據其提出系爭事故現場照片六幀、用戶
      天然氣內管裝置工程委託通知、天然氣內管裝置工程設計
      圖局部放大圖、臺灣桃園地方法院檢察署檢察官九十四年
      度偵字第四六二九號不起訴處分書、本院九十五年度聲判
      字第十一號刑事裁定、被告欣桃公室內漏氣標準作業程序
      規定等件為證；另原告及訴外人周世良以被告乙○○於不
      爭執事項（一）所載之行止，涉犯公共危險等罪嫌，向桃
      園地檢署提出告訴，經桃園地檢署檢察官偵查結果，於九
      十四年十一月十五日以九十四年度偵字第四六二九號為不
      起訴處分，原告不服，對該不起訴處分向臺灣高檢署聲請
      再議，復經臺灣高檢署於九十五年二月十日以九十五年度
      上聲議字第四七六號處分書駁回原告再議之聲請，原告不
      服，委任其訴訟代理人向本院刑事庭聲請交付審判，嗣經
      本院於九十五年七月二十八日以九十五年度聲判字第一一
      號裁定駁回原告交付審判之聲請確定在案，已如前述，是
      以被告上開主張，應堪信為真實。
（二）原告雖猶執事實及理由欄二所載等語為其論據，惟觀諸原
      告指述內容及所提相關證據，核與原告於另案（即不爭執
      事項二所示刑事案件）審理時之指摘內容相同，而該等指
      摘，既經本院於九十五年七月二十八日以九十五年度聲判
      字第十一號刑事裁定一一詳論駁斥在案，業據本院依職權
      調閱上開案卷後審認屬實，且本院亦認該刑事裁定內針對
      原告指述之各項論述亦無違反一般事理法則，此外，原告
      於本院言詞辯論終結前，復未提出其他足資本院審認上開
      刑事判決內之論述有明顯違法、錯誤之指摘，甚或其他未
      經上開刑事案件審理時未經斟酌而有利於原告之事證，原
      告猶執陳詞指摘被告云云，洵無足採。
四、按因故意或過失，不法侵害他人之權利者，負損害賠償責任
    ，此固為民法第一百八十四條第一項前段所明定。本件原告
    雖因系爭事故發生，致其身體受有損害，惟被告乙○○就上
    開事故之發生既無過失可言，則被告乙○○及其僱用人欣桃
    公司自就原告因系爭事故所遭逢之損害不負擔任何損害賠償
    責任，從而，原告依侵權行為法律關係，請求被告二人連帶
    給付一百四十萬二千六百三十三元，及自起訴狀繕本送達之
    翌日即起至清償日止，按週年利率百分之五計算之利息，為
    無理由，應予駁回。又原告之訴既經駁回，則其假執行之聲
    請即失所附麗，爰併予駁回，附此敘明。
據上論結，本件原告之訴為無理由，依民事訴訟法第七十八條，
判決如主文。
中 　華 　民 　國 　九十六 　年　  一    月  　 八　  日
                          民事第二庭  法  官  石有為
以上正本，係照原本作成。
如對本判決上訴，須於判決送達後廿日內向本院提出上訴狀。
中 　華 　民 　國 　九十六 　年　  一    月  　 八　  日
　　　　　　　　　　　　　　　　　　　書記官  黃棟楠
